【裁判字號】    98,交聲,3067
【裁判日期】    981130
【裁判案由】    違反道路交通管理處罰條例聲明異議
【裁判全文】
臺灣桃園地方法院交通事件裁定        98年度交聲字第3067號
原處分機關  交通部公路總局新竹區監理所桃園監理站
異  議  人
即受處分人  甲○○
上列異議人因違反道路交通管理處罰條例案件，不服交通部公路
總局新竹區監理所桃園監理站中華民國98年10月2 日桃監裁罰字
第裁52-E00000000號違反道路交通管理事件裁決書所為之處分，
聲明異議，本院裁定如下：
    主  文
異議駁回。
    理  由
一、原處分意旨略以：異議人即受處分人甲○○於民國97年10月
    12日凌晨0時40分許，騎乘車號871-BQN號重型機車，行經新
    竹縣竹北市○○路與國盛街口，有闖紅燈（中華路南下直行
    ）情事，為新竹縣政府警察局竹北分局員警當場舉發，並填
    製新竹縣政府警察局竹縣警交字第E00000000 號舉發違反道
    路交通管理事件通知單，限於同年10月27日前向原處分機關
    交通部公路總局新竹區監理所桃園監理站到案陳述，嗣異議
    人於期限內並無提出陳述亦未繳納罰鍰，遂經原處分機關於
    98年10月2 日以桃監裁罰字第裁52-E00000000號裁決書，認
    異議人違反道路交通管理處罰條例第53條第1 項，處異議人
    罰鍰新臺幣（下同）4,500元，並依同條例第63條第1項規定
    記違規點數3點等語。
二、聲明異議意旨略以：異議人初次違規，並不知攔停舉發收受
    罰單後，需自行至監理站繳納罰鍰，監理站亦未再次通知，
    是收到本案裁決書才知上情，並非故意逾期不繳納。為此，
    爰依法聲明異議。
三、按汽車駕駛人，行經有燈光號誌管制之交岔路口闖紅燈者，
    處新台幣1,800元以上5,400元以下罰鍰，道路交通管理處罰
    條例第53條第1 項定有明文。另違反前項規定車種類別為機
    器腳踏車，於應到案期限內繳納或聽候裁決者，處罰鍰1,80
    0元，逾越應到案期限30日內繳納或聽候裁決者，處罰鍰2,7
    00元，逾越應到案期限30日以上60日以內繳納或聽候裁決者
    ，處罰鍰3,600 元，逾越應到案期限60日以上繳納或逕行裁
    決者，處罰鍰4,500 元，違反道路交通管理事件統一裁罰基
    準表亦可資參照。
四、經查：異議人甲○○於97年10月12日凌晨0 時40分許，騎乘
    車號871-BQN 號重型機車，行經新竹縣竹北市○○路與國盛
    街口時，有闖紅燈（中華路南下直行）情事，為新竹縣政府
    警察局竹北分局警員當場攔停舉發，並填製舉發通知單，交
    給異議人收受，其上並有「甲○○」簽名等情，有舉發通知
    單1 紙附卷可憑，足以認定。準此，本件違規通知單業經異
    議人當場簽收，通知單上亦載明應到案日期及應到案處所，
    復勾選「得採網際網路、語音轉帳、郵繳或向委託代收之機
    構繳納罰鍰」乙節，由此觀之，本件員警舉發程序即屬合法
    ，異議人亦得明瞭嗣後裁處及救濟程序，故異議人辯稱其不
    知應自行前去監理站繳納罰鍰或提出陳述云云，顯然無據，
    自無足採。是以，異議人於上揭時地確有行經有燈光號誌管
    制之交岔路口闖紅燈之情事，經舉發員警依違反道路交通管
    理處罰條例第53條第1 項之規定掣單當場舉發等情，既有舉
    發通知單在卷可稽，堪認異議人本件違規情事存在，執此，
    原處分機關以異議人未於應到案期限之97年10月27日提出陳
    述意見，逾越應到案期限60日以上，參酌道路交通管理事件
    統一裁罰基準表裁處罰鍰4,500元，核無不合，應予維持。
五、綜上所述，異議人駕駛重型機車，於上述時地既確有行經有
    燈光號誌管制之交岔路口闖紅燈違規行為，其嗣後未依期限
    至應到案處所陳述意見或於限期內自動繳納罰鍰，原處分機
    關乃於應到案期限60日後，依違反道路交通管理事件統一裁
    罰基準及處理細則規定裁決異議人罰鍰4,500 元，自屬適法
    有據。是異議人本件聲明異議，為無理由，應予駁回。
據上論斷，應依道路交通管理處罰條例第87條第2 項，道路交通
案件處理辦法第19條，裁定如主文。
中    華    民    國    98    年    11    月    30    日
                  交通法庭      法  官  黃翊哲
以上正本證明與原本無異。
如不服本裁定，應於裁定送達後5 日內，以書狀敘述理由（須附
繕本），向本院提出抗告。
                                書記官  高文靜
中    華    民    國    98    年    11    月    30    日


司法院資訊處製作；財團法人民間司法改革基金會備份。
